臺灣高等法院刑事判決　　　　　　　 93年度交上易字第297號
上　訴　人　臺灣臺北地方法院檢察署檢察官
被　　　告　甲○○（原名邱文進）
選任辯護人　顧定軒律師
上列上訴人因被告過失傷害案件，不服臺灣臺北地方法院93年度
交易字第 172號，中華民國93年11月25日第一審判決（起訴案號
：臺灣臺北地方法院檢察署93年度偵字第6139號），提起上訴，
本院判決如下：
    主  文
原判決撤銷。
甲○○因過失傷害人，處罰金壹仟元，如易服勞役，以佰元折
算壹日。
    事  實
一、甲○○於民國（下同）九十年十一月十六日上午九時許，駕
    駛車牌號碼Ｋ七－一０四六號自用小貨車，行至臺北市○○
    區○○街二十七號前攤販擺設攤位處，該處道路狹窄，適乙
    ○○○在其攤位旁整理攤位，則甲○○欲在該處停車卸貨時
    ，自應注意其停車位置應與乙○○○保持安全距離，以免該
    車與乙○○○相碰撞，而依當時情形並無不能注意之情事，
    竟疏未注意及此，而將該自小貨車緊鄰乙○○○處停靠，致
    乙○○○整理攤位轉身之際，其背部不慎撞及該自用小貨車
    前車頭處，使乙○○○受有背部挫傷、腰痛之傷害。
二、案經乙○○○訴由臺北市政府警察局文山第二分局報請臺灣
    臺北地方法院檢察署檢察官偵查起訴。
    理  由
一、訊據被告甲○○矢口否認有上揭傷害犯行，辯稱：當時伊將
    車子停在乙○○○旁卸下貨物後，就將車子開走，並沒有撞
    到乙○○○，是乙○○○自己轉身時撞到伊車子，與伊無關
    云云，惟查告訴人乙○○○於上揭時地整理攤位時，與適時
    駛至其身旁而由被告駕駛之自用小貨車發生碰撞，告訴人乙
    ○○○因而受有背部挫傷、腰痛傷害等情，業據告訴人乙○
    ○○於警詢時及偵審中指述在卷，並據告訴人乙○○○提出
    其前往易豐中醫診所及萬芳醫院就診之診斷證明書各乙紙在
    卷可參（見九十一年度偵字第二二六三０號卷第八頁及九十
    二年度他字第八０二二號第二頁；依告訴人乙○○○指述當
    時即感覺胃痛、要嘔吐等語，而告訴人乙○○○並於當天即
    先行前往易豐中醫診所診療，經診斷結果告訴人乙○○○受
    有背部挫傷及腰痛之傷害，證人即易豐中醫診所醫師林青於
    原審法院審理時亦到庭證稱：當天看診結果乙○○○確受有
    背部挫傷及腰痛等語，嗣告訴人乙○○○復於同年十一月十
    八日前往萬芳醫院診療，雖該萬芳醫院診斷證明書載稱「疑
    背部挫傷」等語，然若告訴人乙○○○當時背部未有何傷害
    ，該診斷證明書應無率而記載背部疑有挫傷，並醫囑告訴人
    乙○○○宜繼續門診追蹤治療之可言，且依卷附萬芳醫院九
    十二年一月二十九日萬院醫字第九二一二七號函亦載稱當時
    告訴人乙○○○「主訴車禍，後背痛、頭痛外觀無異狀，但
    敲擊後會疼痛、背部挫傷需考慮」等語，是告訴人乙○○○
    指述受有背部挫傷及腰痛，尚非無據，附此敘明），而證人
    顏劉味於偵查時及原審法院審理時證述乙○○○有於上揭時
    地遭被告駕駛之自用小貨車碰撞之事實，且被告於偵查時及
    本院審理時亦供承當時伊將車子停在乙○○○旁，乙○○○
    轉身時撞到伊車子前頭等語（見同上偵字偵查卷第二二頁及
    本院卷九十四年二月十八日審判程序筆錄）；至告訴人乙○
    ○○及證人顏劉味雖均指述係被告駕駛自用小貨車行進中撞
    擊乙○○○背後腰部等語，然此為被告所否認，並迭次供述
    係將車子停在告訴人乙○○○旁時，告訴人乙○○○轉身時
    碰撞車子，而查若告訴人乙○○○係於站立之際遭被告駕駛
    之自用小貨車於行進中撞擊，依小貨車車頭之構造，衡情告
    訴人乙○○○是否僅有背後腰部遭撞擊，即非無疑，且參酌
    告訴人乙○○○當時年紀已達七十三歲，行動已較不便，若
    被告於駕車行進中直接撞擊告訴人乙○○○，告訴人乙○○
    ○是否可能仍得站立原處而無何傾倒，並即與被告爭執，亦
    非無疑，是告訴人乙○○○及證人顏劉味所述係被告駕車行
    進中直接撞擊告訴人乙○○○等語，核非事實，應以被告所
    述係其將車子停靠放告訴人乙○○○身旁時，告訴人乙○○
    ○轉身時始碰撞該車前頭等語，較符事實。茲查臺北市○○
    區○○街兩側均擺設攤位，道路狹窄，被告於本院審理時並
    供承當時有看到乙○○○在其攤位旁整理攤位等語，則被告
    於欲停靠告訴人乙○○○攤位旁卸貨時，自應注意年歲已大
    之告訴人乙○○○動態，注意與告訴人乙○○○及其攤位保
    持安全距離，勿將該自用小貨車緊鄰告訴人乙○○○身旁停
    靠，以策安全，而依當時情況並無不能注意之情事，詎被告
    竟疏於注意，而將該自用小貨車緊鄰告訴人乙○○○身旁停
    靠，致告訴人乙○○○轉身時不慎撞及該車車頭，此若非被
    告將該自用小貨車緊鄰告訴人乙○○○停靠，又何致告訴人
    乙○○○轉身即撞及該自用小貨車，是被告就本件事故之發
    生顯有過失甚明，而告訴人乙○○○並因本件事故因而受有
    上揭傷害，被告之過失行為與告訴人劉續月娥傷害間，具有
    相當因果關係，依上所述，被告上揭所辯，要屬推諉卸責之
    詞，殊無足採，事證明確，被告犯行，應堪認定。
二、核被告所為，係犯刑法第二百八十四條第一項之過失傷害罪
    。原審就被告上述犯行未詳加調查，細心勾稽，徒以告訴人
    乙○○○就如何遭撞擊之情節先後供述不一及其所提出之上
    揭診斷證明書尚無法證明其確受有上述傷害，即認並無證據
    足資證明被告犯罪，而為被告無罪之諭知，其論斷實有未當
    ，檢察官上訴意旨執此指摘原審判決被告無罪係屬不當，非
    無理由，則原判決既有可議，自應由本院予以撤銷改判，爰
    審酌被告之素行，犯罪之動機、目的、手段，因而所致生之
    危害及犯罪後之態度等一切情狀，量處被告罰金一千元，並
    諭知易服勞役之折算標準。
據上論斷，應依刑事訴訟法第三百六十九條第一項前段、第三百
六十四條、第二百九十九條第一項前段，刑法第二百八十四條第
一項、第四十二條第二項，罰金罰鍰提高標準條例第一條前段、
第二條，判決如主文。
本案經檢察官鄭富銘到庭執行職務。
中　　華　　民　　國　　94　　年　　3 　　月　　4 　　日
　　　　　　　　　臺灣高等法院刑事第八庭
                                審判長法　官　吳　敦
                              　　　  法　官  沈宜生
                              　　　  法　官  張傳栗
以上正本證明與原本無異。
不得上訴。
                                      書記官  秦慧榮
中　　華　　民　　國　　94　　年　　3 　　月　　7 　　日
附錄：本案論罪科刑法條全文
中華民國刑法第二百八十四條第一項
因過失傷害人者，處六月以下有期徒刑、拘役或五百元以下罰金
，致重傷者，處一年以下有期徒刑、拘役或五百元以下罰金。
